【裁判字號】    95,上易,117
【裁判日期】    950522
【裁判案由】    竊盜等
【裁判全文】
臺灣高等法院高雄分院刑事判決         95年度上易字第117號
    上  訴  人
    即  被  告  庚○○
上列上訴人因竊盜等案件，不服臺灣高雄地方法院91年度易字第
1243號中華民國94年12月28日第一審判決（起訴案號：臺灣高雄
地方法院檢察署90年度偵緝字第1114號），提起上訴，本院判決
如下：
    主  文
上訴駁回。
    事  實
一、庚○○依其智識能力及生活經驗，可預見金融機構帳戶係個
    人理財之重要工具，為個人財產、信用之重要表徵，如交與
    他人使用，有供作財產犯罪用途之可能，而一般人取得他人
    存摺之目的在於取得贓款及掩飾犯行不易遭人追查，其對於
    提供帳戶雖無引發他人萌生犯罪之確信，但仍容任所提供之
    帳戶可能被犯罪集團用以恐嚇取財結果之發生，而基於前開
    使用帳戶之人如利用其帳戶持以恐嚇取財亦不違反其本意之
    幫助犯意，於89年間某日，在不詳地點，將其於89年1 月4
    日至華南商業銀行建成分行開立000000000000號之活期儲蓄
    存款帳戶（以下簡稱系爭帳戶）之提款卡、存摺及密碼交予
    成年男子「李儒斌」，該人再交付予竊車勒贖集團，該犯罪
    集團成員即意圖為自己不法之所有，基於竊盜及恐嚇取財之
    概括犯意，以竊取他人車輛後向車主取贖之方式獲取不法利
    益，連續於如附表所示時間、地點竊取丁○○、戊○○、吳
    文助、丁基展、陳金源、丙○○等人所有或使用之自小客車
    ，得手後，依車上放置資料查知電話號碼，打電話聯絡丁○○等人，恫嚇丁○○等人須將新台幣（下同）3 萬元至8 萬
    元不等之金額匯入庚○○所有之華南商業銀行建成分行0000
    00000000號帳戶內，否則將其車輛解體等語，致丁○○等人
    心生畏懼，編號2 至編號6 所示之被害人均依指示將款項匯
    入上開帳戶，惟編號1 之被害人丙○○則另考量事後車未能
    如期取回即未依約匯款而未遂（犯罪集團竊車時地、方法、
    所得財物及被害人車輛尋獲情形，均見附表）。該犯罪集團
    於上述被害人匯款後，旋即將上述贓款領出，總計以此方式
    恐嚇取財達28萬元。嗣經警屢次通知庚○○均未到案說明，
    於90年5 月2 日由警持搜索票至庚○○位於臺北市○○區○○路73號8 樓住處搜索未獲，始於90年9 月11日因通緝到案
    ，而查知上情。
二、案經高雄縣警察局移送臺灣高雄地方法院檢察署檢察官偵查
    起訴。。
    理  由
甲、程序方面：
一、按被告以外之人於審判外之言詞或書面陳述，除法律有規定
    者外，不得作為證據；而被告以外之人於審判外之陳述，雖
    不符刑事訴訟法第159 條之1 至第159 條之4 之規定，而經
    當事人於審判程序同意作為證據，法院審酌該言詞陳述或書
    面陳述作成時之情況，認為適當者，亦得為證據，刑事訴訟
    法第159 條第1 項、第159 條之5 第1 項分別定有明文。
二、刑事訴訟法第159 條第1 項所謂「被告以外之人」，包含被
    害人、告訴人、證人、共同被告等，是以渠等於審判外之言
    詞，係屬傳聞證據，原則上並無證據能力。本件被害人丁○○、戊○○、乙○○、甲○○、丙○○、陳金源之友人辛○○、證人劉麗蓉、鍾東岳於司法警察調查中所為之陳述，為
    審判外之陳述，均屬於傳聞證據，而甲○○、鍾東岳於警詢
    之陳述與審判中之陳述大致相符，其餘證人丁○○等則未再
    於法院審理中為陳述，經查與本法第159 條之2 規定不符，
    然被告及檢察官於審判程序時均同意上開於司法警察調查中
    所為之陳述作為證據，本院審酌上開證人於警詢之證述，乃
    係基於親身見聞之陳述，作成過程並無不適當之情形，復對
    於竊車勒贖集團之犯罪過程等待證事實，具相當關聯性，依
    刑事訴訟法第159 條之5 第2 項規定，應有證據能力。
乙、實體部分：
一、訊據上訴人即被告庚○○矢口否認有提供系爭帳戶之存簿、
    提款卡、密碼等予他人之事實，辯稱：帳戶是「李儒斌」未
    經我同意拿走的，我並沒有打電話恐嚇被害人，也沒有到華
    南銀行近程分行開戶等語。
二、經查：
（一）被告於89年1 月4 日申請設立系爭華南銀行建成分行帳戶
      ，並領有提款卡之事實，經被告於偵查中則稱：「（你有
      在華南銀行建成分行設立000000000000000 ？）有。」等
      語供認不諱（見90年度偵緝字第1114號卷第5 頁背面），
      並有華南商業銀行總行函覆之系爭帳戶開戶申請資料暨印
      鑑卡在卷可稽（見原審卷(一)第38頁至第40頁）。被告固於
      原審或稱：我沒有辦這個帳戶，印鑑卡上的名字也不是我
      簽的，身分證遺失被盜用等語（見原審卷(一)第34頁、第80
      頁），然其於偵查中坦稱如前，而於原審所稱其曾申請富
      邦銀行信用卡，但已經停卡等語，核與原審依職權查詢被
      告於89年6 月1 日啟用富邦銀行信用卡，於同年10月16日
      因款項未繳遭強制停用等節相符，此有財團法人金融聯合
      徵信中心查詢資料1 紙在卷可考（見原審卷(一)第190 頁、
      191 頁、第193 頁）。又原審將系爭帳戶之申請資料、上
      開銀行信用卡之申請書、當庭書立之簽名及本案全部卷宗
      送請法務部調查局鑑定筆跡結果，認上開文件上之簽名筆
      劃特徵相同等情，有富邦商業銀行信用卡事業總部函附信
      用卡申請書、法務部調查局93年7 月23日調科貳字第0930
      0293490 號鑑定通知書各乙份在卷可考（見原審卷(一)第19
      8 頁至第201 頁、第204 頁至第205 頁）；而被告於系爭
      帳戶申請書所留存之電話「0000000000」，確為被告向劉
      麗蓉借用等情，經被告於原審供陳在卷（見原審卷(一)第47
      頁），核與證人劉麗蓉於警詢所證相符（見警訊卷第16頁
      、第17頁）；又申請書上所填載之通訊地址為「臺北市○○區○○路73號8 樓」，被告自承確曾實際居住在該地，
      亦經被害人甲○○於警詢及原審審理時證述：89年8 月4
      日哥哥接到勒贖電話匯款入系爭帳戶，我隔天上台北從帳
      號調出資料查到被告，並前往通訊地點，看到被告在裡面
      ，結果被告說金融卡遺失了等語明確（見警卷第10頁、原
      審卷(一)第68頁）。綜合前情可得，系爭帳戶之申請書所留
      存之資料均與被告實際情形相核，所為簽名亦係被告本人
      所書立無誤，足認系爭帳戶確為被告所申設乙節屬實，被
      告於原審及本院事後辯稱：我未申請系爭帳戶及上開富邦
      銀行信用卡等語，係應屬臨訟卸責之詞，不足為採。
（二）附表所示之被害人因其所有之車輛失竊後，遭不明人士以
      電話或手機0000000000號致電恐嚇，稱需將3 萬元至8 萬
      元不等之金額匯入庚○○之系爭帳戶內，否則將其車輛解
      體等語，致丁○○等人心生畏懼，附表編號2 至編號6 所
      示之被害人均依指示將款項匯入上揭帳戶，惟附表編號1
      之被害人丙○○則另考量事後車未能如期取回則未依約匯
      款等事實，據被害人丁○○、戊○○、乙○○、甲○○、
      丙○○、陳金源之友人辛○○（匯款者）於警詢中陳述明
      確，並有系爭帳戶存款往來明細表（見警卷第33頁）、00
      00000000通聯記錄（見警卷第28頁至第30頁）各1 份及查
      詢車輛認可資料表6 紙在卷可考。被害人丁○○等所為上
      開指述，經核與事實相符，均堪可認定。佐以被害人丁○○等所匯入之款項於當日即遭人全數提領之情，此觀前揭
      存款往來明細表自明，堪認被害人係遭人利用被告申領之
      系爭帳戶恐嚇取財無疑。
（三）被告對於系爭帳戶是否由其申辦，先於偵查中坦稱明確，
      復於原審及本院審理翻異前詞，時稱身分證遭人盜用，或
      稱「李儒斌」未經同意拿走他的其他銀行存摺、信用卡等
      語，供詞顯然不一，實有可議。至證人己○○雖於本院95
      年5 月15日審理時結證稱：「（我們的一些銀行、身分證
      資料是否都是李儒斌拿走的？）是的。」、「（我們要離
      開台北的時候，要向李儒斌拿走身分證、銀行資料時，李
      儒斌是否說已經遺失了？）是的。」、「（案發當時我根
      本沒有參加這1 件事情嗎？）我不太曉得。」、「（被告
      說李儒斌將你和被告2 人的身分證、銀行資料，為何你們
      2 人的身分證、銀行資料會被李儒斌拿走？）因為當時我
      們住在一起，約在88年左右我們上台北，上台北後2 個月
      左右，李儒斌就將我們上開資料拿走，沒有還給我和被告
      。」、「（李儒斌拿走你們上開資料做何用？）我不知道
      李儒斌拿上開資料做何用，我的銀行資料我有到銀行報遺
      失。」、「（李儒斌究竟是拿走你們的資料還是向你們借
      ？）應該算是向我們借，等到我們要向李儒斌拿回來的時
      候，他就說遺失了。」等語（見本院卷第67頁至第69頁）
      ，然本院查明系爭帳戶為被告所申領如前，而被告於偵查
      中供述：「系爭帳戶是我辦的，我拿該帳戶的存摺、提款
      卡託我的同學朋友『李儒斌』辦信用卡。」、「我不會辦
      ，他會幫我辦。」等語，可見證人己○○上開證詞與被告
      之前所供有所不符，又以證人鍾東岳於警詢及偵查中均稱
      ：我透過「李儒斌」認識被告，「李儒斌」在辦人頭戶，
      有向庚○○調戶頭，也有聽到「李儒斌」說他不能辦戶頭
      ，要向庚○○借等語明確（見警卷第23頁背面、第24頁、
      原審卷(一)第103 頁、卷(二)第107 頁），而證人鍾東岳與被
      告素無恩怨，亦為被告是認，要無虛構情事陷被告於罪之
      理。可見證人己○○於本院所為之上開證詞，應係迴護被
      告之詞，不足採信。是被告於偵查中所述將帳戶之存摺、
      提款卡交予「李儒斌」等詞，應非子虛。
（四）被告雖辯稱提供帳戶、提款卡，是為請「李儒斌」辦理信
      用卡所用，然金融機構為確保申請人日後正常還款或繳遲
      延利息，必然仔細徵信，確認申請人以往之信用情況，並
      核對相關證件，甚至與本人進行確認，以評估是否核發及
      其准予之消費額度，若申辦者信用狀況不良至金融機構無
      法承擔風險之程度時，任何人均無法申領卡片，委託他人
      代辦亦然；又各金融機構亦普遍設有服務人員，提供諮詢
      及協助客戶辦理各項業務等服務，若客戶有所疑義或不熟
      稔辦理程序，均可向服務人員甚至櫃臺人員查詢，無需大
      費周章請人代辦，是以被告實無委託他人代辦信用卡之必
      要。再者，辦理信用卡僅需填寫相關資料（包括財務資料
      ）等並簽名蓋章即可向金融機構提出申請，無須憑據存摺
      及金融卡，金融機構依據申請書上之資料等加以徵信即可
      評斷，此為一般金融交易實務，被告於案發當時為近30歲
      具正常智識之成年男子，對上開常理應知之甚詳，實無交
      付存摺、金融卡以憑辦理信用卡之可能。又查金融帳戶係
      個人理財之工具，一般人向金融機構開設帳戶，並無任何
      法令之限制，只須提出身分證、印章即可辦理開戶申請，
      此為眾所週知之事實，則依一般人之社會生活經驗，苟見
      他人不自己申請開立帳戶而蒐集不特定人之帳戶使用，衡
      情應當明知對於收集之帳戶乃係被利用為與財產有關之犯
      罪工具。被告乃係一位心智健全之成年人，對此當無不知
      之理，其竟提供自己帳戶以供他人使用，應足認被告顯然
      明知該帳戶係供他人用於財產犯罪而供存入某筆資金後，
      再行領出之用，且該筆資金之存入及提領過程係有意隱瞞
      其流程及行為人身份曝光之用意，足認被告顯有幫助他人
      實施財產犯罪之故意至明。
（五）被告於原審審理中固否認自己未申辦系爭帳戶，辯稱：「
      拿存摺、提款卡借給人家的是華南銀行，存摺借給『李儒
      斌』，他說要幫我辦信用卡。」等語（見原審卷(一)第49頁
      ），或稱：「身分證遺失，拿富邦銀行存摺、印章給『李
      儒斌』，請他幫我辦信用卡。」等語（見原審卷(一)第81頁
      ），或稱；「『李儒斌』跟我借身分證、存摺、印章，我
      不借給他，他不還給我，私自拿走。」等語（見原審卷(一)
      第104 頁），或稱：「『李儒斌』於89年在台北未經我的
      同意拿走我的彰化銀行存摺及身分證，我要他還我，他說
      東西已經丟了，我沒有去警察局報案。」等情（見原審卷
      (二)第17頁），被告對於交付「李儒斌」之帳戶或「華南銀
      行」、或「富邦銀行」、或李儒斌未經同意取走之「彰化
      銀行」，顯然前後供述不一，即有可疑。而按一般人至銀
      行申請開立帳戶，其目的不外乎利用銀行帳戶作存、提款
      、轉帳等財產之金錢支配處分，故對於銀行發給之存摺、
      印章、金融卡、密碼、語音查詢轉帳密碼等資料，無不妥
      為保存，以防遺失或被盜用，損及個人財產權益，並遭濫
      用為財產犯罪之工具，且個人存摺與存戶印鑑章、提款卡
      結合，專有性甚高，更非一般自由流通使用之物，若有遺
      失，為免遭不法人士利用供作犯罪使用，自當立即報警並
      辦理掛失，始為正途。被告對於上開帳戶之交付處理，均
      與常理有違，其所言不知「李儒斌」會持以犯罪使用等語
      是否真實，非無疑義。又提款卡之密碼乃申請人自行設定
      ，他人實無從知悉該密碼為何，查被害人甫將贖款匯入系
      爭帳戶，當日旋即經人提領一空，有該存款往來明細表可
      證，顯見系爭帳戶之提款卡（包括密碼）等物於案發時已
      被人取得，亦可任意存、提款進出該帳戶，影響個人權益
      可謂重大，而被告未報案處理或申請止付，任意由他人使
      用，應認非遇有遺失或失竊之情形，參以被告對上開交付
      存摺帳戶不一之供述，互證觀之，被告前開有悖經驗法則
      之辯詞，顯係卸責飾詞，並無足採。
（六）再者，竊車勒贖集團當係聰明狡詐之徒，而非智商愚昧之
      人，其等應知社會正常之人如其帳戶存摺、提款卡遺失或
      遭竊，為防止拾得或竊得存摺、提款卡之人盜領其存款或
      使用其帳戶，必於發現後立即向金融機構辦理掛失止付。
      於掛失止付後，其等即無法以拾得或竊得之存摺、提款卡
      提領該帳戶內之存款。倘如以該種帳戶作為其犯罪工具，
      則在竊車後，雖嚇令被害人將款項匯入該帳戶，卻又極有
      可能因帳戶所有人掛失止付而無法提領，則其等大費周章
      從事犯罪行為，甘冒犯罪後遭追訴、處罰之風險，卻未能
      取得該不法利益，顯與一般竊車勒贖集團之犯罪態樣有違
      。簡言之，從事此等財產犯罪之人，若非確定該帳戶不會
      被帳戶所有人掛失止付，應不至於以該帳戶從事於財產犯
      罪，而此等確信，在該帳戶係拾得或竊得之情形，實無發
      生之可能。是綜合首揭說明及對被告辯稱不可採之論述，
      足徵其確有將系爭帳戶之存摺、提款卡提供予不詳姓名、
      年籍之成年男子「李儒斌」，由該人提供予竊車勒贖集團
      使用，以遂行恐嚇取財犯行。
（七）綜上所述，足見被告上開所辯，均係卸責之詞，不足採信
      。本件事證明確，被告幫助恐嚇取財犯行，堪以認定。至
      被告於原審聲請傳訊證人謝○霖、李儒斌到庭作證，急於
      本院聲請傳訊證人楊宗翰、翁佳正，以證明其證件未經本
      人同意被他人拿去使用之事實。惟被告自始未提供謝○霖
      、楊宗翰、翁佳正之真實姓名年籍資料供本院查證，而證
      人李儒斌於原審到庭結證稱：我認識被告，但未拿被告之
      身分證、存摺，也未曾向被告借過上開物品等語（見原審
      卷(二)第90頁至第92頁），實無從採為對被告有利之認定。
      本件事證已明，自無再行調查證人謝○霖、楊宗翰、翁佳
      正之必要，附此說明。
三、按幫助犯之刑事責任從屬於正犯，正犯屬連續犯者，幫助犯
    之刑責，亦應從連續犯之規定處斷。又連續幫助與幫助連續
    為不同之犯罪態樣，如基於概括犯意，多次幫助他人犯罪，
    為連續幫助，該幫助者有多次犯罪行為；如以一幫助行為，
    幫助他人連續犯罪，則為幫助連續，就幫助犯而言，僅有1
    次犯罪行為（最高法院87年度台上字第3865號判決要旨可資
    參照）。本件竊車勒贖集團先後多次恐嚇取財犯行（附表編
    號1 屬未遂犯行，其餘均既遂），時間緊密，所犯構成要件
    相同，顯係基於概括犯意反覆為之，為連續犯。被告庚○○
    以幫助他人犯罪之不確定犯意，提供系爭帳戶予他人，該帳
    戶嗣後並供作連續恐嚇取財取款之工具，核被告所為，係犯
    刑法第346 條第1 項恐嚇取財罪之幫助犯。被告庚○○所為
    幫助連續恐嚇取財犯行，應依刑法第30條第2 項規定，減輕
    其刑。公訴人認被告係恐嚇取財罪之正犯，本院審理結果認
    係幫助犯，詳情如後所述，惟因正犯與幫助犯之罪名相同，
    僅幫助犯得按正犯之刑減輕之，故無須變更起訴法條，併此
    敘明。
五、公訴意旨另以：被告於附表所示之時間竊取被害人丙○○等
    人之車輛，之後又由被告撥打電話恐嚇被害人，並領取所得
    贖款，因認被告有犯刑法第320 條第1 項之普通竊盜罪、第
    346 條第1 項恐嚇取財罪嫌云云。
（一）按犯罪事實，應依證據認定之，無證據不得認定其犯罪事
      實，刑事訴訟法第154 條第2 項定有明文；又事實之認定
      ，應憑證據，如未能發現相當證據，或證據不足以證明，
      自不能以推測或擬制之方法，以為裁判基礎，最高法院40
      年台上字第86號判例參照。
（二）公訴人認被告涉有上開竊盜、恐嚇取財罪嫌，無非以被害
      人之證述、車籍作業系統─查詢認可資料、通聯記錄等為
      其論據。
（三）然質之被告庚○○堅詞否認有為此部分之竊盜、恐嚇取財
      等犯行，辯稱：我並無偷車，也無打電話恐嚇要錢等語。
（四）經查：
    1.被害人丁○○等車輛失竊後，遭竊車之人以電話00000000
      00恐嚇，被害人心生畏懼而依約匯款至該人指定之系爭帳
      戶，且查被害人匯入之帳號申請人即為被告，業如前述，
      衡以現今社會常見之竊車勒贖集團，通常使用他人所有之
      人頭帳戶，以掩飾犯罪所得並逃避檢警之追查，此為公眾
      週知之消息，被告雖為系爭帳戶之所有人，是否即能據此
      認被告確為竊車之人，不無疑問。
    2.又上述0000000000門號因屬預付卡，無法得知申請人之年
      籍資料，據被害人所陳勒贖過程觀之，竊車勒贖之不法集
      團分子均不露面，也未能查知是何人通話，未留下犯罪線
      索，顯見該實際竊車勒贖之人確有刻意掩飾犯罪形跡之舉
      。
    3.被害人於警詢均無從確定撥打電話者為何人等語，且依卷
      附通聯紀錄，無法顯示被告即為發話之人，該0000000000
      號之電話係屬預付卡門號，因購買人未依約定時間將資料
      送回，和信電訊股份有限公司無從提供申辦資料等節，有
      該公司函文乙份可稽（見原審卷(一)第12頁），申請人即無
      從得知，亦無得認定被告即為與被害人通話之人；再者，
      依卷內之提款機攝影側錄翻拍照片（見警卷第31頁），照
      片上之人像模糊，無從辨識，即無可資證明被害人遭恐嚇
      付贖之款項，係由被告持提款卡跨行領取之事實。是公訴
      人此部分恐嚇取財罪正犯之認定，尚有誤會，併此說明。
    4.參以89年、90年間，人頭帳戶買賣、借用盛行，取得甚易
      ，其等又豈會以自己帳戶作為多次恐嚇犯罪使用。是公訴
      人所提出之證據尚不足為被告此部分竊盜罪有罪之積極證
      明。此外，本院亦復查無其他積極證據足資認定被告有何
      公訴人所指之前開竊盜犯行，本應諭知被告該部分無罪之
      判決。惟公訴人認此部分竊盜罪與前開論罪科刑部分之事
      實，具有牽連犯之裁判上一罪關係，爰不另為無罪諭知，
      附此敘明。
六、原判決以被告庚○○所犯幫助連續恐嚇取財罪部分，罪證明
    確，因予適用刑法第30條第1 項、第2 項、第346 條第1 項
    、第41條第1 項前段，罰金罰鍰提高標準條例第1 條前段、
    第2 條之規定，並審酌被告出借帳戶存摺而對於竊車勒贖集
    團之恐嚇取財犯行提供助力，其犯罪動機、手段均不足取，
    又其提供帳戶供他人使用以逃避犯罪之查緝，嚴重破壞社會
    治安及有礙金融秩序，助長犯罪歪風，並增加追緝犯罪及被
    害人尋求救濟之困難，而其所提供之帳戶嗣後確實供該犯罪
    集團用以向附表編號2 至6 所示之被害人取贖共計28萬元，
    於他人財產所生之損害非輕；另考量其無前科紀錄，有臺灣
    高等法院被告前案紀錄表、臺灣高雄地方法院被告院內索引
    卡紀錄表各乙份在卷可佐，足見其素行良好，然犯後否認犯
    行，尚無悔悟之心等一切情狀，量處有期徒刑4 月，並諭知
    如易科罰金之折算標準；就被訴竊盜罪部分，則以不能證明
    被告犯該罪，且公訴人認此部分竊盜罪與前開論罪科刑部分
    之事實，具有牽連犯之裁判上一罪關係，而不另為無罪諭知
    。其認事用法核無違誤，所處之刑亦屬適當。被告上訴意旨
    ，仍執前詞，否認犯罪，指摘原判決不當，為無理由，應予
    駁回。
據上論斷，應依刑事訴訟法第368條，判決如主文。
本案經檢察官張其主到庭執行職務。
中    華    民    國    95    年    5     月    22    日
                  刑事第二庭    審判長法  官  林正雄
                                      法  官  陳啟造
                                      法  官  黃壽燕
以上正本證明與原本無異。
本判決不得上訴。
中    華    民    國    95    年    5     月    22    日
                                      書記官  王婉蓉
附錄本判決論罪科刑法條：
刑法第346 條
  意圖為自己或第三人不法之所有，以恐嚇使人將本人或第三人
  之物交付者，處6 月以上5 年以下有期徒刑，得併科1,000 元
  以下罰金。
  以前項方法得財產上不法之利益，或使第三人得之者，亦同。
  前二項之未遂犯罰之。
附表：（竊車勒贖集團之犯罪方式）
┌──┬────┬────┬──────────┬────┬──────┐
│編號│ 時  間 │失竊地點│   犯  罪  方  法   │所得財物│車輛尋獲情形│
├──┼────┼────┼──────────┼────┼──────┤
│ 1  │89年8 月│桃園縣內│趁丙○○下車影印駕照│自小客車│89年9月25 日│
│    │1 日    │壢省立醫│之際，竊取其所有車牌│1 部（恐│20時50分，臺│
│    │        │院旁    │號碼L5-7155 號自小客│嚇取財部│北市○○○路│
│    │        │        │車後，同日15時許以09│分未遂）│五段250 巷36│
│    │        │        │00000000號手機撥打林│        │弄前，為警盤│
│    │        │        │正烈住處00-0000000電│        │查，黃錦清駕│
│    │        │        │話，恐嚇勒贖10萬元匯│        │駛該部贓車懸│
│    │        │        │入華南銀行建成分行葉│        │掛其他車牌而│
│    │        │        │菁華000000000000號帳│        │尋獲（黃錦清│
│    │        │        │戶（丙○○另考量匯款│        │涉犯收受贓物│
│    │        │        │後車無法找回，而未予│        │部分，經法院│
│    │        │        │匯款）。            │        │判刑確定）  │
├──┼────┼────┼──────────┼────┼──────┤
│ 2  │89年8月 │高雄縣大│竊取丁○○所有車牌號│自小客車│89年 8月10日│
│    │5日凌晨 │寮鄉鳳屏│碼YN-6847號自小客車 │1 部、新│14時，由大寮│
│    │        │一路422 │後，同日8時16分以093│台幣5 萬│分駐所員警於│
│    │        │號前    │0000000號手機撥打林 │元      │高雄縣大寮鄉│
│    │        │        │梅芳住處00-0000000電│        │三隆村產業道│
│    │        │        │話，勒贖 5萬元匯入華│        │路旁尋回。  │
│    │        │        │南銀行建成分行庚○○│        │            │
│    │        │        │上開帳戶，並恐嚇如不│        │            │
│    │        │        │匯款要將車解體，致林│        │            │
│    │        │        │梅芳心生畏懼，依約匯│        │            │
│    │        │        │款。                │        │            │
├──┼────┼────┼──────────┼────┼──────┤
│ 3  │89年8月 │高雄縣鳳│竊取戊○○所有車牌號│自小客車│戊○○匯款後│
│    │5日0 時 │山市國泰│碼J9-8160號自小客車 │1部、新 │經指示，在高│
│    │許      │路旁停車│後，同日8時20分以093│台幣3萬 │雄縣鳳山市拖│
│    │        │場      │80000000手機撥打被害│元      │吊場旁公園巷│
│    │        │        │人0000000000電話，勒│        │內尋回失車。│
│    │        │        │贖3萬元匯入華南銀行 │        │            │
│    │        │        │建成分行庚○○上開帳│        │            │
│    │        │        │戶，並恐嚇如不匯款要│        │            │
│    │        │        │將車解體，致戊○○心│        │            │
│    │        │        │生畏懼，依約匯款。  │        │            │
├──┼────┼────┼──────────┼────┼──────┤
│ 4  │89年8月 │高雄縣路│竊取吳文助所有、吳文│自小客車│車子始終未尋│
│    │15日2時 │竹鄉中山│述使用之車牌號碼8J-0│1 部、新│回。        │
│    │許      │路824 號│601號自小客車後，同 │台幣8 萬│            │
│    │        │前      │日8時許以0000000000 │元      │            │
│    │        │        │號手機撥打乙○○07-6│        │            │
│    │        │        │963003電話，勒贖8萬 │        │            │
│    │        │        │元匯入華南銀行建成分│        │            │
│    │        │        │行庚○○上開帳戶，並│        │            │
│    │        │        │恐嚇如不匯款要將車解│        │            │
│    │        │        │體，致乙○○心生畏懼│        │            │
│    │        │        │，依約匯款。        │        │            │
├──┼────┼────┼──────────┼────┼──────┤
│ 5  │89年8月 │高雄市前│竊取錦慶工程有限公司│自小客車│89年8月7 日1│
│    │4日6 時 │鎮區廣東│所有、丁基展使用車牌│1部、新 │4時30分許， │
│    │許      │三街121 │號碼ZG-3468號自小客 │台幣7萬 │由高雄市三多│
│    │        │號前    │車後，同日10時30分許│元      │路派出所員警│
│    │        │        │撥打甲○○0000000000│        │於高雄縣鳳山│
│    │        │        │電話，勒贖7萬元匯入 │        │市○○○路中│
│    │        │        │華南銀行建成分行葉菁│        │崙國中前尋獲│
│    │        │        │華上開帳戶，甲○○依│        │。          │
│    │        │        │約匯款。            │        │            │
├──┼────┼────┼──────────┼────┼──────┤
│ 6  │89年8月 │高雄市新│竊取陳金源所有車牌號│自小客車│89年11月17日│
│    │14 日22 │興區民權│碼S4-1572號自小客車 │1部、新 │10時55分，由│
│    │時許    │一路249 │後，同月15日撥打06-6│台幣5萬 │中庄派出所員│
│    │        │號      │325427電話，勒贖5萬 │元      │警於高雄縣大│
│    │        │        │元匯入華南銀行建成分│        │寮鄉○○街空│
│    │        │        │行庚○○上開帳戶內，│        │地尋獲。    │
│    │        │        │陳金源依約匯款。    │        │            │
└──┴────┴────┴──────────┴────┴──────┘


司法院資訊處製作；財團法人民間司法改革基金會備份。
